臺灣臺中地方法院刑事判決　　　　　　　　　　　　　九十四年度易字第三九二號
　　公　訴　人　臺灣臺中地方法院檢察署檢察官
　　被　　　告　甲○○
　　　　　　　　（現另案於臺灣臺中監獄執行中）
右列被告因違反毒品危害防制條案件，經檢察官聲請簡易判決處刑（九十三年度毒偵
字第四三五九號），本院臺中簡易庭認為不宜依簡易判決處刑，移由本院刑事庭改依
通常程序審理，被告於準備程序就被訴事實為有罪之陳述，經本院合議庭裁定改行簡
式審判程序，判決如左：
    主  文
甲○○連續施用第二級毒品，累犯，處有期徒刑陸月，如易科罰金，以佰元折算壹
日。扣案之第二級毒品安非他命壹包（驗餘淨重零點零壹公克，空包裝重捌點肆伍公
克）沒收銷毀之；扣案之玻璃球吸食器壹支，沒收之。
    事  實
一、甲○○於民國九十二年間因施用毒品案件，經本院以九十二年度簡字第七一號判
    處有期徒刑六月確定，於九十二年七月八日期滿執行完畢。又於九十年間因施用
    毒品案件，經依本院裁定送觀察、勒戒後認有繼續施用毒品傾向，再依本院裁定
    令入戒治處所施以強制戒治，而於九十一年七月十七日戒治期滿釋放。詎甲○○
    仍不知悔改，基於施用第二級毒品安非他命之概括犯意，分別於九十三年十月二
    十一日十三時許及九十三年十月二十四日晚間二十一時許，在其臺中縣清水鎮○
    ○路五一二巷九號住處，以將安非他命置於玻璃球吸食器內燒烤後吸食其煙氣之
    方式，連續施用安非他命二次。嗣於九十三年十月二十四日晚間二十二時四十分
    許，為警在臺中縣梧棲鎮○○路與港埠路口查獲，並扣得第二級毒品安非他命一
    包（驗餘淨重零點零一公克，空包裝重八點四五公克）及玻璃球吸食器一支。
二、案經臺中縣警察局清水分局報請臺灣臺中地方法院檢察署檢察官偵查後聲請簡易
    判決處刑，本院臺中簡易庭認為不宜以簡易判決處刑，移由本院刑事庭改依通常
    程序審理，被告於本院準備程序就被訴事實為有罪陳述，本院合議庭裁定改以簡
    式審判程序審理。
    理  由
一、訊據被告甲○○對於右揭事實坦承不諱，並有照片一張、現場圖、扣押物品清單
    及中山醫學大學附設醫院藥物濫用檢測中心確認結果報告各一份附於偵查卷可稽
    ，復有扣案之第二級毒品安非他命一包及玻璃球吸食器一支可資佐證。且被告為
    警查獲後所採集之尿液經送檢驗結果，呈甲基安非他命陽性反應，此有中山醫學
    大學附設醫院藥物濫用檢測中心確認結果報告一份附卷可按；且扣案之結晶體一
    包，經送內政部警政署刑事警察局鑑定結果，確含有第二級毒品安非他命成分，
    此亦有內政部警政署刑事警察局九十四年一月十九日刑鑑字第○九三○二三四九
    一一號鑑定書一份在卷可憑。查本件被告甲○○於於九十年間因施用毒品案件，
    經依本院裁定送觀察、勒戒後認有繼續施用毒品傾向，再依本院裁定令入戒治處
    所施以強制戒治，而於九十一年七月十七日戒治期滿釋放。此有臺灣高等法院被
    告全國前案紀錄表及臺灣臺中地方法院檢察署刑案資料查註紀錄表各一份在卷可
    參，其於強制戒治執行完畢後五年內再犯本件施用第二級毒品罪，依毒品危害防
    制條例第二十三條第二項規定，應依法訴追，被告之自白與事實相符，事證明確
    ，其犯行洵堪認定。
二、核被告甲○○所為，係犯毒品危害防制條例第十條第二項之施用第二級毒品罪。
    被告為供施用而持有第二級毒品安非他命，其持有之低度行為，已為施用之高度
    行為所吸收，不另論罪。被告先後二次施用安非他命犯行，時間緊接，犯罪構成
    要件相同，顯係基於概括犯意為之，為連續犯，應依刑法第五十六條之規定論以
    一罪，並加重其刑。又被告於九十二年間因違反毒品危害防制條例案件，經本院
    以九十二年度簡字第七一號判處有期徒刑六月確定，於九十三年七月八日期滿執
    行完畢，此有前開臺灣高等法院被告全國前案紀錄表及臺灣臺中地方法院檢察署
    刑案資料註紀錄表各一份在卷可按，其於有期徒刑執行完畢後五年內再犯本件有
    期徒刑以上之罪，為累犯，應依刑法第四十七條之規定加重其刑，並遞加重之。
    爰審酌被告前因施用毒品犯行曾經觀察、勒戒及強治戒治，竟又再施用毒品不輟
    ，無視於毒品對於自身健康之戕害及國家對於杜絕毒品犯罪之禁令，惡性非輕，
    且被告坦承犯行，犯後態度尚稱良好，再本於施用毒品犯罪之人，亦為「病人」
    之考量等一切情狀，量處如主文所示之刑。末查，扣案之第二級毒品安非他命一
    包（驗餘淨重零點零一公克，空包裝重八點四五公克），為毒品危害防制條例第
    二條第二項第二款所指之毒品，不問屬於犯人與否，爰依同條例第十八條第一項
    前段規定，宣告沒收銷燬之。扣案之玻璃球吸食器一支，為被告所有，供其施用
    安非他命所用之物，業據被告供明在卷，爰依刑法第三十八條第一項第二款規定
    宣告沒收之。
據上論斷，應依刑事訴訟法第四百五十二條、第二百七十三條之一第一項、第二百九
十九條第一項前段，毒品危害防制條例第十條第二項、第十八條第一項前段，刑法第
十一條、第五十六條、第四十七條、第四十一條第一項前段、第三十八條第一項第二
款，罰金罰鍰提高標準條例第二條，判決如主文。
中      華      民      國      九十四      年      四      月  十五    日
                                臺灣臺中地方法院刑事第六庭
                                            法  官  戴  博  誠
右正本證明與原本無異。
如不服本判決，應於送達後十日內向本院提出上訴狀（須附繕本），上訴於臺灣高等
法院臺中分院。
                                            書記官
中      華      民      國      九十四      年      四      月  十五    日
【附錄本案論罪科刑法條】
毒品危害防制條例第十條第二項：
施用第二級毒品者，處三年以下有期徒刑。
